#### Contato

Solânea, Paraíba 83981180804 (Mobile) suelemmacedo\_@hotmail.com

www.linkedin.com/in/ suelemmacedo (LinkedIn) github.com/suelemmacedo (Portfolio)

# Principais competências

Digitação

Criação de relacionamentos Comunicação oral

# Languages

Inglês (Professional Working)
Português (Native or Bilingual)

#### Certifications

Orange Tech

Module - Fundamentals of Web Development

Módulo de Fundamentos do Desenvolvimento Web

Curso Introdutório de Javascript

Módulo - Front-End

# Suelem Macedo

Desenvolvedora Web Full Stack | JavaScript | React | Context API | Docker | MySQL | TypeScript | MongoDB

Solânea, Paraíba, Brasil

# Resumo

Boas vindas ao meu perfil!

Sou Paraibana e estou, atualmente, em transição de carreira, me desenvolvendo na área de Desenvolvimento Web na instituição Trybe, ao mesmo tempo, cursando Análise e Desenvolvimento de Sistemas na instituição Wyden. Essa nova área tem me despertado para um novo mundo e tem me deixado cada vez mais encantada.

Algumas das Hard Skills desenvolvidas por mim até o momento são: HTML, CSS, JavaScript ES6, Testes Unitários, Testes Assíncronos, React, Redux, Testes RTL e Context API.

Sou graduada em Ciências Contábeis e Pós-graduada em Planejamento Tributário, com atuações tanto na área privada como na área pública. Essas experiências me trouxeram competências primordiais como lidar com o público, com a equipe de trabalho, assim como ser empática e colaborativa.

Outra experiência construtiva e desafiadora foi fazer intercâmbio, realizado em 2015, pra Dublin - Irlanda. Essa experiência me fez desenvolver senso de adaptação e flexibilidade, comunicação, resiliência, assim como viver em uma cultura distinta da minha.

# Experiência

Trybe

Transição de Carreira julho de 2022 - Present (11 meses)

Estudando Desenvolvimento web Full Stack na Trybe e desenvolvendo projetos em HTML, CSS, JavaScript, React, Node, Banco de dados, Testes, bem como metodologias ágeis.

https://github.com/suelemmacedo

Francisco de Assis Gomes Pinto Contadora junho de 2021 - Present (2 anos)

Solânea, Paraíba, Brasil

Contadora, atuando em específico na área tributária e na área de legalização de empresas.

Prefeitura Municipal de Bananeiras 5 anos 4 meses

Secretária Municipal de Finanças e Administração abril de 2020 - dezembro de 2020 (9 meses)

Bananeiras, Paraíba, Brasil

Responsável por coordenar as atividades relacionadas com recebimento, distribuição,

controle do andamento e arquivamento da documentação oficial da Prefeitura; Coordenar

a política de desenvolvimento de recursos humanos e administração de pessoal do

quadro de funcionários (efetivos e inativos) da Prefeitura; Referente às atividades de cadastro, lançamento, fiscalização e arrecadação dos tributos e rendas municipais; e Fiscalizar e licenciar a construção de obras particulares e coordenar as receitas e despesas públicas do órgão.

Secretária Adjunta de Finanças setembro de 2015 - março de 2020 (4 anos 7 meses)

Bananeiras, Paraíba, Brasil

Responsável por consolidar a movimentação financeira do ente público com a parte

contábil do mesmo ente, ao mesmo tempo em que assessora o gerenciamento das

finanças públicas e auxilia no processo de destinação de recursos específicos para

distintas operações financeiras, assim como faz acompanhamento do processo da folha

de pagamento do ente até a operação final (financeira).

T&K Indústria Metalúrgica Assistente Contábil e Fiscal março de 2012 - fevereiro de 2013 (1 ano)

#### Campina Grande

Responsável pela área contábil e fiscal da indústria, mantendo acompanhamento das duas áreas ligadas. Assim como, o acompanhamento dos impostos, faturamento e despesas da empresa.

# Faros Assessoria Contábil e Empresarial

Assistente Tributário

agosto de 2009 - dezembro de 2010 (1 ano 5 meses)

Responsável por toda área fiscal que abrangia todas as empresas do escritório, assim como, repassar aos clientes informações de faturamentos e impostos diversos.

### Francisco de Assis Gomes Pinto

Assistente Contábil

janeiro de 2009 - agosto de 2009 (8 meses)

Responsável pela parte administrativa e fiscal do escritório.

# Formação acadêmica

# Wyden Educacional

Análise e Desenvolvimento de Sistemas · (janeiro de 2022 - julho de 2024)

#### Trybe

· (julho de 2022 - julho de 2023)

## ECM: European College Management

Idiomas e Literaturas Estrangeiras · (janeiro de 2015 - junho de 2015)

#### Universidade Federal de Pernambuco

Pós-Graduação em Planejamento Tributário · (2013 - 2014)

## Universidade Estadual da Paraíba

Ciências Contábeis (2008 - 2012)